【裁判字號】    98,審聲,271
【裁判日期】    980811
【裁判案由】    停止執行
【裁判全文】
臺灣高雄地方法院民事裁定             98年度審聲字第271號
聲  請  人  乙○○
相  對  人  中華開發資產管理股份有限公司
法定代理人  甲○
當事人間聲請停止執行事件，本院裁定如下：
    主  文
聲請人供擔保新台幣壹拾萬元後，本院九十八年度司執字第四四
七六五號強制執行事件，於本院九十八年度補字第一一六三號再
審之訴事件判決確定前，應暫予停止。
    理  由
一、聲請意旨略以：相對人以本院87年度促字第8110號支付命令
    （下稱系爭支付命令）為執行名義，向本院聲請對聲請人所
    有坐落在高雄高雄市○○區○○段621 、622 地號應有部分
    均為萬分之85之土地暨其上1950建號即門牌號碼高雄市苓雅
    區○○○路238 號5 樓之5 及共用部分即1986建號應有部分
    萬分之95之建物為強制執行，經本院以98年度司執字第4476
    5 號強制執行事件受理，並查封上開不動產在案。惟聲請人
    已對系爭支付命令提起再審之訴，現由本院以98年度補字第
    1163號民事事件受理在案，爰依強制執行法第18條第2 項之
    規定，聲請准供擔保後停止強制執行。
二、按有回復原狀之聲請，或提起再審或異議之訴，或對於和解
    為繼續審判之請求，或提起宣告調解無效之訴，撤銷調解之
    訴，或對於法院依強制執行法第4 條第1 項第5 款之裁定提
    起抗告時，法院因必要情形或依聲請定相當並確實擔保，得
    為停止強制執行之裁定，強制執行法第18條第2 項定有明文
    。又法院裁定准許停止強制執行所定之擔保金，係備供債權
    人因停止執行所受損害之賠償，其數額應依標的物停止執行
    後，債權人未能即時受償或利用該標的物所受之損害額，或
    其因另供擔保強制執行所受之損害額定之，非以標的物之價
    值或其債權額為依據。（最高法院91年度台抗字第429 號裁
    定意旨參照）
三、經查：聲請人係以相對人明知聲請人早已遷居臺北市○○區
    ○○街34號6 樓，仍以聲請人居住在高雄市苓雅區○○○路
    238 號5 樓之5 ，聲請本院核發系爭支付命令，致聲請人未
    收受系爭支付命令而未聲明異議，系爭支付命令有民事訴訟
    法第496 條第1 項第6 款之再審事由為由，提起再審之訴，
    聲請停止本院98年度司執字第44765 號強制執行事件之執行
    程序，此經本院調取上開執行卷宗及本院98年度補字第1163
    號再審之訴事件卷宗核閱屬實，是聲請人聲請停止執行，即
    屬有據。又相對人聲請強制執行之債權額本金為新臺幣（下
    同）2,538,477 元，其所聲請強制執行之標的為聲請人所有
    之上開不動產，該不動產經鑑定之市值為809,500 元等情，
    亦據本院調取上開執行卷宗查核屬實。本院審酌本件強制執
    行程序如予以停止，將導致相對人不能即時自拍賣上開不動
    產所得金額取償而受有損害，本件停止執行擔保金之酌定，
    自應以上開不動產之價額809,500 元為計算基礎，加以上開
    強制執行程序僅進行至現場查封及鑑價，相對人因遲延受償
    ，可能受有之利息損害、物價上漲之損失及其他預期利益，
    及本案爭點在於系爭支付命令有無民事訴訟法第496 條第1
    項第6 款之再審事由，預估至訴訟確定約需時1 年半等情狀
    ，酌定本件之擔保金額為10萬元。
四、依強制執行法第18條第2項，裁定如主文。
中    華    民    國    98    年    8     月    11    日
                      民事第二庭法  官  黃悅璇
正本證明與原本無異。
如不服本裁定應於送達後10日內向本院提出抗告狀，並繳納裁判
費新台幣1,000元。
中    華    民    國    98    年    8     月    11    日
                                書記官  林昭吟


司法院資訊處製作；財團法人民間司法改革基金會備份。
